【裁判字號】    88,訴,465
【裁判日期】    890609
【裁判案由】    竊佔
【裁判全文】
臺灣彰化地方法院刑事判決                          八十八年度訴字第四六五號
    公  訴  人  臺灣彰化地方法院檢察署檢察官
    被      告  甲○○
右列被告因竊佔案件，經檢察官提起公訴（八十七年度偵字第一００一三號），本院
判決如左：
    主      文
甲○○意圖為自己不法之利益，而竊佔他人之不動產，處有期徒刑伍月，緩刑貳年。
    事      實
一、甲○○明知坐落彰化縣彰化市○○段南郭小段三０─二七地號土地為財政部國有
    財產局所有，竟意圖為自己不法之利益，於民國（下同）八十二年初起，擅自竊
    佔該土地面積達０．０００一公頃建造附圖Ｇ之水池，供自己洗豆芽菜之用，嗣
    於八十七年九月十一日檢察官至現場勘驗後約一個月經警曉諭自行敲壞而不堪使
    用，八十八年九月二十一日因地震震垮而不復存在。
二、案經臺灣彰化地方法院檢察署檢察官簽分偵查起訴。
    理      由
一、訊據被告甲○○坦承於八十二年初在上址興建附圖Ｇ所示之水池，惟辯稱：伊不
    知興建之Ｇ有佔用到國有財產局之土地，另外二個水池（即附圖Ｂ及Ｅ部分，其
    中Ｅ部分係建造在被告與人共有之南郭小段二二─五地號土地上）係其父親於二
    十年前左右所興建云云。經查，Ｇ水池確係被告於八十二年間所興建，並已於八
    十七年敲掉，業據證人乙○○即被告之兄到庭證述甚詳，且Ｇ水池坐落在三０─
    二七地號上，佔地面積達０．０００一公頃，業經臺灣彰化地方法院檢察署檢察
    官囑託彰化縣彰化地政事務所測量員於八十七年九月十一日實地勘測，制有複丈
    成果圖在卷可稽，惟本院於八十九年五月十一日至現場勘驗時，水池已不復存在
    ，有照片二幀在卷可按，又被告自承興建Ｇ水池時，並未申請鑑界丈量，是其所
    為之辯解，顯不足採，其犯行堪以認定。
二、核被告所為，係犯刑法第三百二十條第二項之竊佔罪，應依同條第一項處斷。爰
    審酌被告犯罪之動機、目的、手段、所生之危害及犯罪後之態度等一切情狀，量
    處如主文所示之刑。查被告未曾犯罪，有本院被告全國前案紀錄表在卷可參，其
    經此論罪科刑之教訓，應知所警惕而無再犯之虞，本院認其所宣告之刑，以暫不
    執行為適當，併予宣告緩刑二年，以勵自新。
三、公訴意旨認被告於八十二年間尚在彰化縣彰化市○○○段三０之二三地號上竊佔
    彰化縣政府之土地面積０．００一一公頃興建附圖Ｂ水池及水塔，惟查，被告堅
    決否認興建Ｂ水池及水塔，辯稱：Ｂ、Ｅ二部分係伊之父親張庚申於二十年前興
    建，父親過世後，才由伊繼承豆芽之生意而使用上開水池及水塔等語，經查，公
    訴人認被告涉有竊佔犯行，無非以八十七年九月十一日至現場勘驗時，確有該Ｂ
    水池及水塔存在為依據，然證人丙○○到庭結稱：「我在（彰化市○○○路○段
    八十一之十五號居住了二十年，從我住時就已有水池及水塔，聽人家說他爸生前
    也是從事豆芽生意」等語，且原先就有二個水池（指Ｂ、Ｅ部分），於八十二年
    時甲○○又另外建造一小水池等情，業據證人乙○○到庭證述甚詳，核與被告供
    述相符，足見Ｂ水池及水塔早在二十年前即由被告之父興建完成，而竊佔罪為即
    成犯，被告繼承其父之事業而繼續占用彰化縣政府之土地，核與竊佔罪之構成要
    件不符，惟公訴人認此與前開起訴經本院判決有罪部分，係同一案件，爰不另為
    無罪之諭知。
據上論斷，應依刑事訴訟法第二百九十九條第一項前段，刑法第三百二十條第二項、
第一項、第七十四條第一款，罰金罰鍰提高標準條例第一條前段，判決如主文。
中      華      民      國       八十九    年       六    月      九    日
                                           法      官  林  慧  英
右正本證明與原本無異。
如不服本判決，應於判決送達後十日內，向本院提出上訴狀（須附繕本）。
                                           法院書記官  葉  春  涼
中      華      民      國       八十九    年       六    月     十五   日
刑法第三百二十條
意圖為自己或第三人不法之所有，而竊取他人之動產者，為竊盜罪，處五年以下有期
徒刑、拘役或五百元以下罰金。
意圖為自己或第三人不法利益，而竊佔他人之不動產者，依前項之規定處斷。
前二項之未遂犯罰之。


司法院資訊處製作；財團法人民間司法改革基金會備份。
